臺灣彰化地方法院民事裁定
110年度抗字第74號
抗  告  人  李碧珠  

相  對  人  柯翠芸  
上列當事人間聲請本票裁定事件，抗告人對於本院簡易庭司法事
務官於民國110年8月30日所為110年度司票字第759號民事裁定提
起抗告，本院裁定如下：
    主  文
抗告駁回。
抗告程序費用新臺幣1,000元由抗告人負擔。
    理  由
一、抗告意旨略以：相對人所持由抗告人開立之票面金額：新臺
    幣60萬元、到期日：民國103年2月3日之本票1紙（下稱系爭
    本票），依票據法第22條第1項之規定，已罹於消滅時效，
    故抗告人提出抗告，請求准予廢棄原審所為之裁定等語。
二、按執票人向本票發票人行使追索權時，得聲請法院裁定後強
    制執行，票據法第123條定有明文。又本票執票人依上開規
    定，聲請法院裁定許可對發票人強制執行，是屬非訟事件程
    序，此項聲請之裁定及抗告法院之裁定，僅依非訟事件程序
    ，就本票形式上之要件是否具備予以審查為已足，並無確定
    實體上法律關係存否之效力，如發票人就票據債務之存否有
    爭執時，應由發票人提起確認之訴，以資解決（最高法院56
    年台抗字第714號、57年台抗字第76號裁定意旨參照）。又
    本票發票人所提之時效抗辯，既屬實體法律關係存否之抗辯
    ，抗告法院於該非訟程序中自不得審酌，且非訟事件之裁定
    ，得不經言詞辯論，抗告人提出時效抗辯，相對人或有時效
    中斷事由而不及主張，有礙其實施防禦權，故抗告法院不得
    審酌其時效抗辯，本票上必要記載事項如已具備，其付款期
    限並已屆至者，則法院裁定准予強制執行，即無不當，抗告
    法院應裁定駁回抗告（最高法院83年度台抗字第227號、94
    年度台抗字第90號裁定意旨、臺灣高等法院暨所屬法院99年
    法律座談會民事類提案第14號之研討結果參照）。
三、經查：
（一）相對人主張其執有由抗告人所簽發之系爭本票，經向抗告
      人提示未獲付款，爰依票據法第123條之規定聲請裁定許
      可強制執行等情，業據其提出系爭本票為證，故原裁定予
      以准許，經核於法並無不合。
（二）抗告人雖以前詞置辯，然此屬實體上之爭執事項，揆諸上
      開說明，尚非本件非訟程序所得審究，自應由抗告人另行
      提起訴訟救濟以資解決，以免混淆非訟形式審查與實體權
      利得否行使認定之分際。
四、綜上所述，抗告人執前詞提起本件抗告，請求廢棄原裁定，
    不能認有理由，應予駁回。
五、據上論結，本件抗告為無理由，依非訟事件法第46條、第21
    條第2項、第24條第1項，民事訴訟法第495條之1第1項、第4
    49條第1項、第95條、第78條，裁定如主文。
中　　華　　民　　國　　110 　年　　10　　月　　1 　　日
                  民事第一庭    法  官  許嘉仁
以上正本係照原本作成。
本裁定不得抗告。
中　　華　　民　　國　　110 　年　　10　　月　　1 　　日
                                書記官  曾靖雯